---
title: ""
format: html
toc: true
toc-title: "Índice"
toc-depth: 3
toc-location: left
execute: 
  echo: false
  warning: false
  message: false
smooth-scroll: true
embed-resources: true
css: Plantillas e imagenes/estilo.css
include-in-header: Encabezado.html

---

En Argentina, la estrategia de vigilancia de IRAs se estructura en tres componentes, entre los cuales se destaca la vigilancia centinela que permite recolectar datos de manera sistemática y oportuna en un número limitado de establecimientos, seleccionados bajo criterios predefinidos.

A continuación, se presenta la información correspondiente a la vigilancia centinela de IRAG e IRAGe en el Hospital "Dra.(...)" durante el año 2025.

```{r}
source("Scripts/Librerias.R")
source("Scripts/Importacion base.R")
source("Scripts/Curva_casos_SE.R")

```

## **Situación epidemiológica**

El **gráfico 1** muestra la distribución por semana de casos notificados durante el año 2025 en la UC-IRAG Hospital "Dra.(..)".

**Gráfico 1:** Casos notificados de IRAG e IRAGe por semana epidemiológica (N = `r casos_totales`)

```{r}
curva_interactiva
```
<br>
En el periodo estudiado, se notificaron `r casos_IRAG` casos de IRAG y `r casos_IRAGE` casos de IRAGe.

Los casos de IRAG representaron el `r proporcion_irag`% del total mientras que los casos de IRAGe representaron el `r proporcion_irage`%.


```{r}
grafico_curva_casos
```


## **Anexos**

-   Para más información puede consultar la Guía Operativa de Vigilancia Centinela de IRAG en [la web del Ministerio de Salud.](https://www.argentina.gob.ar/sites/default/files/guia-uc-irag-vff.pdf)